臺北高等行政法院裁定
109年度訴字第363號
原      告  鍾安竑                                     
訴訟代理人  鄭猷耀  律師
            陳廷瑋  律師
            吳鎧任  律師
被      告  國防部空軍司令部

代  表  人  熊厚基（司令）

訴訟代理人  黃旭田  律師
複 代理 人  賴秋惠  律師
上列當事人間退伍事件，本院裁定如下： 
    主  文
本件於最高行政法院110年度上字第316號行政訴訟事件終結確定
前，停止訴訟程序。
    理  由
一、按行政訴訟之裁判，「除前項情形外，有民事、刑事或其他
    行政爭訟牽涉行政訴訟之裁判者，行政法院在該民事、刑事
    或其他行政爭訟終結前，得以裁定停止訴訟程序。」行政訴
    訟法第177條第2項定有明文。
二、原告原係臺中市立忠明高級中學空軍少校一般教官，因前任
    職國立臺中女子高級中學（下稱臺中女中）少校一般教官期
    間，自民國103年10月份起與該校高三女學生（下稱A生）發
    展戀情，並發生多次合意性行為，其未嚴守性別分際，嚴重
    影響軍訓人員榮譽，經臺中女中性別平等教育委員會（下稱
    學校性平會）於104年12月10日作成第104-3號案調查報告書
　　，以原告行為顯已違反校園性侵害性騷擾或性霸凌防治準則
    （下稱校園防治準則）第7條規定，並作成決議：1.原告應
    於105年1月31日前完成性別平等相關教育至少8小時之課程
    ，並於課程完成後將證明交復性平會；2.依高級中等以上學
    校軍訓人員獎懲作業要點（下稱獎懲作業要點）第9點第1款
    之規定：「未嚴守性別分際，嚴重影響軍訓人員榮譽。」建
    議核予記大過2次之懲處，而移請議處。遞經教育部臺中市
    聯絡處104學年度第8次人評會、教育部國民及學前教育署10
    4學年度第3次軍訓教官人事評審會議均決議建議核予原告大
    過2次處分後，教育部乃以105年3月9日臺教學(一)字第1050
    030721號令核予原告大過2次懲罰（下稱系爭記過處分）。
    嗣後教育部據以於106年10月18日召開106學年度軍訓教官人
    事評審會第1次會議決議原告不適服現役，原告不服申請再
    審議，仍經教育部於108年4月8日召開107學年度軍訓教官人
    事評審會第4次會議作成維持原告不適服現役之決議。被告
    依前開決議乃以108年8月30日國空人管字第1080009817號函
    （下稱原處分），依陸海空軍軍官士官服役條例第15條第5
    款等規定，核定原告不適服現役退伍，自108年10月1日零時
    生效。原告不服，遞經國防部訴願駁回，遂提起本件訴訟。
三、查本件原告訴請撤銷之原處分，依陸海空軍軍官士官服役條
    例第15條第5款規定：「常備軍官、常備士官，有下列情形
    之一者，予以退伍：……五、年度考績丙上以下或因個人因素
    一次受記大過2次以上，經人事評審會考核不適服現役。」
    可知被告作成原處分，係以教育部之系爭記過處分合法有效
    為前提。惟原告不服系爭記過處分，刻正由最高行政法院11
    0年度上字第316號（原審案號：臺中高等行政法院109年度
    訴更一字第16號）審理中；本院認上揭行政訴訟事件爭執情
    由所涉及判決結果，關乎本件訴訟前提事實之認定，並據兩
    造均陳明在上揭行政訴訟事件終結前，有裁定停止本件訴訟
    程序之必要（本院卷第442頁），故本院認本件符合首揭規
    定事由且有停止訴訟程序之必要，爰依行政訴訟法第177條
    第2項規定，裁定如主文。
中　　華　　民　　國　　111 　年　　6　  月　　 9 　　日
                    臺北高等行政法院第一庭
                              審判長法  官  許瑞助
                                    法  官  林秀圓
                                    法  官  林麗真
上為正本係照原本作成。
如不服本裁定，應於送達後10日內向本院提出抗告狀（須按他造
人數附繕本）。 
中　　華　　民　　國　　111 　年　　6　  月　　 9 　　日
                                    書記官  李淑貞